zh-CN: 艺术与娱乐 > 爱好/艺术创作 > 手工艺品 > 手工艺材料 > 装饰品与辅料 > 羽毛: 鹅毛; 鹳羽毛; 鸵鸟羽毛; 孔雀羽毛; 公鸡羽毛; 人造羽毛; 火鸡羽毛
sl-SI: Kultura in zabava > Hobiji in ustvarjalne umetnosti > Umetnost in ročna dela > Materiali za umetniško ustvarjanje in ročna dela > Okraski in obrobe > Perje: Gosje perje; Marabujevo perje; Nojevo perje; Pavje perje; Petelinje perje; Sintetično perje; Puranje perje
sv: Konst och underhållning > Hobby och skapande > Hantverk och hobbyer > Hobbymaterial > Utsmyckning och dekorationer > Fjädrar: Gåsfjädrar; Maraboufjädrar; Strutsfjädrar; Påfågelfjädrar; Tuppfjädrar; Syntetiska fjädrar; Kalkonfjädrar
ko: 아트/엔터테인먼트 > 취미/예술 > 미술/공예 > 미술/공예 재료 > 장식/가장자리 장식 > 깃털: 거위 깃털; 마라부 깃털; 타조 깃털; 공작 깃털; 수탉 깃털; 합성 깃털; 칠면조 깃털
pt-PT: Artes e lazer > Passatempos e artes criativas > Artes e trabalhos manuais > Materiais para artes e trabalhos manuais > Adornos e guarnições > Penas: Penas de ganso; Penas de marabu; Penas de avestruz; Penas de pavão; Penas de galo; Penas sintéticas; Penas de peru
nb: Kunst og underholdning > Hobby og kreativitet > Kunst og håndverk > Kunst- og håndverksmaterialer > Pynt og border > Fjær: Gåsefjær; Marabou-fjær; Strutsefjær; Påfuglfjær; Hanefjær; Syntetiske fjær; Kalkunfjær
vi: Nghệ thuật và giải trí > Sở thích và nghệ thuật sáng tạo > Đồ thủ công mỹ nghệ > Vật liệu nghệ thuật & thủ công mỹ nghệ > Trang trí & sắp xếp > Lông vũ: Lông ngỗng; Lông Marabou; Lông đà điểu; Lông công; Lông gà trống; Lông tổng hợp; Lông gà tây
ru: Искусство и развлечения > Хобби и творчество > Искусство и рукоделие > Материалы для художественных работ и рукоделия > Украшения и тесьма > Перья: Гусиные перья; Перья марабу; Страусиные перья; Павлиньи перья; Петушиные перья; Синтетические перья; Индюшиные перья
ro-RO: Artă și divertisment > Hobby-uri și artă > Artizanat > Materiale pentru artă/artizanat > Ornamente și decorațiuni > Pene: Pene de gâscă; Pene de marabu; Pene de struț; Pene de păun; Pene de cocoș; Pene sintetice; Pene de curcan
es: Arte y ocio > Hobbies y artes creativas > Manualidades > Materiales para manualidades > Recortes y adornos > Plumas: Plumas de ganso; Plumas de marabú; Plumas de avestruz; Plumas de pavo real; Plumas de gallo; Plumas sintéticas; Plumas de pavo
pl: Sztuka i rozrywka > Hobby i sztuki piękne > Sztuka i rękodzieło > Materiały dla artystów i rękodzielników > Zdobienia i wykończenia > Pióra: Gęsie pióra; Pióra marabuta; Pióra strusie; Pawie pióra; Pióra koguta; Pióra syntetyczne; Pióra indycze
fi: Taide ja viihde > Harrastukset ja taiteet > Taide ja askartelu > Askartelumateriaalit > Koristeet ja viimeistely > Sulat: Hanhenhöyhenet; Marabunhöyhenet; Strutsinhöyhenet; Riikinkukonhöyhenet; Kukonhöyhenet; Synteettiset höyhenet; Kalkkunanhöyhenet
th: ศิลปะและความบันเทิง > งานอดิเรกและศิลปะสร้างสรรค์ > ศิลปะและงานฝีมือ > วัสดุงานศิลปะและงานฝีมือ > เครื่องตกแต่งและเครื่องประดับ > ขนนก: ขนห่าน; ขนนกกระสามาราบู; ขนนกกระจอกเทศ; ขนนกยูง; ขนไก่; ขนสังเคราะห์; ขนไก่งวง
fr: Arts et loisirs > Loisirs et arts créatifs > Loisirs créatifs > Matériaux pour loisirs créatifs > Décorations et ornements > Plumes: Plumes d’oie; Plumes marabout; Plumes d’autruche; Plumes de paon; Plumes de coq; Plumes synthétiques; Plumes de dindon
it: Arte e svago > Hobby e arti creative > Artigianato e hobby > Materiali per hobby e artigianato > Decorazioni e ornamenti > Piume: Piume d'oca; Piume di marabù; Piume di struzzo; Piume di pavone; Piume di gallo; Piume sintetiche; Piume di tacchino
da: Kunst og underholdning > Hobby og håndarbejde > Håndarbejde og hobby > Materialer til håndarbejde og hobby > Dekorationer og udsmykninger > Fjer: Gåsefjer; Maraboufjer; Strudsefjer; Påfuglefjer; Hanefjer; Syntetiske fjer; Kalkunfjer
nl: Kunst en entertainment > Hobby's en creatieve vaardigheden > Handwerk en hobby's > Handwerk- en hobbymaterialen > Ornamenten en versiering > Veren: Ganzenveren; Maraboe-veren; Struisvogelveren; Pauwenveren; Haanveren; Synthetische vogelveren; Turkije-vogelveren
lt-LT: Menai ir pramogos > Hobiai ir menai > Menai ir amatai > Menų ir amatų medžiagos > Papuošimai ir apdailos > Plunksnos: Žąsies plunksnos; Marabu plunksnos; Stručio plunksnos; Povo plunksnos; Gaidžio plunksnos; Sintetinės plunksnos; Kalakuto plunksnos
sk-SK: Umenie a zábava > Záľuby a tvorivé dielne > Výtvarná dielňa > Materiály pre výtvarnú dielňu > Ozdoby > Perie: Husacie perie; Marabou perie; Pštrosie perie; Pávie perie; Kohútie perie; Syntetické perie; Morčacie perie
cs: Umění a zábava > Hobby, hudba a výtvarné umění > Řemesla a koníčky > Materiál pro umění a řemesla > Ozdoby a lemy > Peří: Husí peří; Peří marabu; Pštrosí peří; Paví peří; Kohoutí peří; Syntetické peří; Krůtí peří
de: Kunst & Unterhaltung > Hobby & Kunst > Kunsthandwerk & Hobby > Kunst- & Bastelmaterialien > Verzierungen & Trimmungen > Federn: Gänsefedern; Marabufedern; Straußenfedern; Pfauenfedern; Hahnenfedern; Synthetische Federn; Truthahnfedern
bg-BG: Изкуства и развлечения > Хобита и творчески изкуства > Изкуства и творчество > Творчески материали > Декорации и ширити > Пера: Гъши пера; Пера от марабу; Пера от щраус; Пера от паун; Пера от петел; Синтетични пера; Пуешки пера
el: Τέχνες & Ψυχαγωγία > Χόμπι & Δημιουργικές Τέχνες > Τέχνες & Χειροτεχνίες > Υλικά τέχνης & χειροτεχνίας > Διακοσμητικά & τρέσες > Φτερά: Φτερά χήνας; Φτερά μαραμπού; Φτερά στρουθοκαμήλου; Φτερά παγωνιού; Φτερά κόκορα; Συνθετικά φτερά; Φτερά γαλοπούλας
zh-TW: 藝術/娛樂 > 嗜好和創作藝術 > 藝術品和手工藝品 > 藝術/手作材料 > 裝飾和修整 > 羽毛: 鵝毛; 禿鸛羽毛; 鴕鳥羽毛; 孔雀羽毛; 公雞羽毛; 合成羽毛; 火雞羽毛
en: Arts & Entertainment > Hobbies & Creative Arts > Arts & Crafts > Art & Crafting Materials > Embellishments & Trims > Feathers: Goose Feathers; Marabou Feathers; Ostrich Feathers; Peacock Feathers; Rooster Feathers; Synthetic Feathers; Turkey Feathers
hu: Művészet és szórakoztatás > Hobbik és kreatív művészet > Művészet és barkácsolás > Művészeti és kézműves anyagok > Díszítések > Tollak: Libatollak; Marabutollak; Strucctollak; Pávatollak; Kakastollak; Szintetikus tollak; Pulykatollak
hr-HR: Umjetnost i zabava > Hobiji i kreativne umjetnosti > Umjetnost i rukotvorine > Materijali za umjetnost i rukotvorine > Ukrasi i obrubi > Perje: Guščje perje; Marabu perje; Nojevo perje; Paunovo perje; Pijetlovo perje; Sintetičko perje; Pureće perje
ja: 芸術・エンターテイメント > 趣味・コレクション > クラフト・アート > アート・クラフト用素材 > 装飾用品 > フェザー: ガチョウの羽根; マラブーの羽根; ダチョウの羽根; 孔雀の羽根; 雄鶏の羽根; 合成羽根; 七面鳥の羽根
tr: Sanat ve Eğlence > Hobiler ve Sanatsal Çalışmalar > Sanatlar ve El İşleri > Sanat ve El İşleri Malzemeleri > Süslemeler > Tüyler: Kaz Tüyü; Marabut Tüyleri; Devekuşu Tüyleri; Tavuskuşu Tüyleri; Horoz Tüyleri; Sentetik Tüyler; Hindi Tüyleri
pt-BR: Artes e entretenimento > Hobbies e artes > Arte e artesanato > Materiais de arte e de artesanato > Enfeites e ornamentos > Penas: Penas de ganso; Penas de marabu; Penas de avestruz; Penas de pavão; Penas de galo; Penas sintéticas; Penas de peru